

### **Abraham Sin Oih Yu**

Endereço para acessar este CV: http://lattes.cnpq.br/9746240025442906 Última atualização do currículo em 25/03/2014

Possui graduação em Engenharia Aeronáutica pelo Instituto Tecnológico de Aeronáutica (1970) e doutorado em Philosophy e Master Of Science - Stanford University (1983), e Livre-Docência em Administração pela Universidade de São Paulo (2004). Atualmente é professor associado da Universidade de São Paulo e pesquisador do Instituto de Pesquisas Tecnológicas do Estado de São Paulo, na Diretoria de Inovação. Tem experiência na área de Administração, com ênfase em Administração de Empresas, atuando principalmente nos seguintes temas: obsolescência tecnológica, inovação tecnológica, análise de decisão e ciência e tecnologia. (Texto informado pelo autor)

## Identificação

Nome Nome em citações bibliográficas Abraham Sin Oih Yu YU, A. S. O.

## Endereço

#### **Endereço Profissional**

Instituto de Pesquisas Tecnológicas do Estado de São Paulo, Diretoria, Diretoria de Inovação.

Av. Profº Almeida Prado, 532 - prédio 1 - Cidade Universitária

Armando de Salles Oliveira

Butantã

05508-900 - Sao Paulo, SP - Brasil - Caixa-postal: 0141

Telefone: (11) 37674759 Fax: (11) 37674034

URL da Homepage: http://www.ipt.br/

### Formação acadêmica/titulação

2004 Livre-docência.

Universidade de São Paulo, USP, Brasil.

Título: Estratégia de testes no desenvolvimento de produtos: um estudo das dependências probabilísticas., Ano de obtenção: 2004. Palavras-chave: Análise de Decisão; Desenvolvimento de Produto. Grande área: Ciências Sociais Aplicadas / Área: Administração. Grande Área: Ciências Sociais Aplicadas / Área: Economia.

Setores de atividade: Outros Setores.

**1974 - 1983** Doutorado em Philosophy e Master Of Science.

Stanford University, STANFORD, Estados Unidos.

Título: A Decision Analytic Approach to Clinical Decision Assessment,

Ano de obtenção: 1983. Orientador: Ronald Howard.

Palavras-chave: Análise de Decisão; Qualidade de Decisão; Decisão

Clinica.

Grande área: Ciências Sociais Aplicadas / Área: Administração. Grande Área: Ciências Sociais Aplicadas / Área: Administração /

Subárea: Administração de Setores Específicos.

Setores de atividade: Outros Setores. Graduação em Engenharia Aeronáutica.

Instituto Tecnológico de Aeronáutica, ITA, Brasil.

## Formação Complementar

**1993 - 1993** Curso Previsão Tecnólogica. (Carga horária: 20h).

Instituto de Pesquisas Tecnológicas do Estado de São Paulo, IPT,

Brasil.

# Atuação Profissional

1965 - 1970

#### Universidade de São Paulo, USP, Brasil.

| Win  | culo | inc  | +i+ | cia  | hal |
|------|------|------|-----|------|-----|
| VIII | cuio | 1115 | ulu | CIUI | ıaı |

1986 - Atual Vínculo: Servidor Público, Enquadramento Funcional: Professor

Associado, Carga horária: 24

Outras informações

**Atividades** 

Turno completo

**08/1989 - Atual** Ensino, Administração, Nível: Pós-Graduação

Disciplinas ministradas

Seminário de Pesquisa em Administração da Inovação em Produtos e

**Processos** 

Logística e Gestão da Cadeia de Suprimentos

Administração de Operações

Administração Competitiva da Inovação de Produtos e Processos Análise das Decisões na Incerteza Aplicada para Administração

**09/1986 - Atual** Ensino, Administração, Nível: Graduação

Disciplinas ministradas Administração da Materiais I

Administração da Produção e Operações II Administração da Produção e Operações I

**08/1986 - Atual** Pesquisa e desenvolvimento , Faculdade de Economia Administração

e Contabilidade, Departamento de Administração.

Linhas de pesquisa

Desenvolvimento de Produtos e Processos

Análise de Decisão

**01/1983 - Atual** Outras atividades técnico-científicas , Faculdade de Economia

Administração e Contabilidade, Departamento de Administração.

Atividade realizada

Participante do Grupo Núcleo de Política e Gestão Tecnológica da USP, do Diretório dos Grupos de Pesquisa no Brasil do CNPq.

**08/2002 - 05/2004** Conselhos, Comissões e Consultoria, Faculdade de Economia

Administração e Contabilidade, .

Cargo ou função

Representante Titular do Departamento de Administração junto á

Comissão de Pesquisa.

**03/2004 - 03/2004** Conselhos, Comissões e Consultoria, Faculdade de Economia

Administração e Contabilidade, .

Cargo ou função

Avaliador no Processo de Escolha dos Trabalhos Premiados Indicados

ao Prêmio Ruy Leme de Excelência Acadêmica de 2003.

**01/2002 - 12/2003** Conselhos, Comissões e Consultoria, Faculdade de Economia

Administração e Contabilidade, .

Cargo ou função

Representante da Categoria Professot Doutor na Congregação.

**01/2002 - 12/2002** Conselhos, Comissões e Consultoria, Faculdade de Economia

Administração e Contabilidade, .

Cargo ou função

Membro da Comissão de Seleção para Mestrado e Doutorado em 2003, na Área de Operações do Programa de Pós-Graduação em

Administração.

01/2001 - 12/2001 Conselhos, Comissões e Consultoria, Faculdade de Economia

Administração e Contabilidade, .

Cargo ou função

Membro da Comissão de Seleção para o Mestrado e Doutorado -07/2000 - 12/2000 2002 do Programa de Pós-Graduação em Administração. Conselhos, Comissões e Consultoria, Faculdade de Economia Administração e Contabilidade, . Cargo ou função 01/2000 - 12/2000 Membro da Comissão de Seleção de Estrangeiros no Programa de Pós-Graduação em Administração. Conselhos, Comissões e Consultoria, Faculdade de Economia Administração e Contabilidade, . Cargo ou função 01/1999 - 12/1999 Presidente da Comissão de Avaliação de Candidatos da Área de Operações de Mestrado e Doutorado do Programa de Pós-Graduação em Administração. Conselhos, Comissões e Consultoria, Faculdade de Economia Administração e Contabilidade, . Cargo ou função 01/1998 - 12/1998 Membro da Comissão de Pós-Graduação Representando a Área de Produção do Departamento de Administração. Conselhos, Comissões e Consultoria, Faculdade de Economia Administração e Contabilidade, . Cargo ou função 01/1998 - 12/1998 Membro da Comissão de Exame do Curso de Nivelamento em Produção. Conselhos, Comissões e Consultoria, Faculdade de Economia Administração e Contabilidade, . Cargo ou função 04/1995 - 04/1997 Membro da Comissão para Correção das Provas do Teste de Seleção Mestrado e Doutorado para Alunos Especiais. Conselhos, Comissões e Consultoria, Faculdade de Economia Administração e Contabilidade, . Cargo ou função 07/1996 - 12/1996 Membro Suplente da Categoria de Professor Doutor junto ao CEAD. Conselhos, Comissões e Consultoria, Faculdade de Economia Administração e Contabilidade, . Cargo ou função 01/1993 - 12/1993 Membro da Banca Examinadora para o Curso de Doutorado no 2º Semestre de 1996.. Conselhos, Comissões e Consultoria, Faculdade de Economia Administração e Contabilidade, . 04/1989 - 04/1991 Cargo ou função Representante da Área de Produção na Comissão de Pós-Graduação do Departamento. Direção e administração, Faculdade de Economia Administração e Contabilidade, . Cargo ou função Coordenador da Área de Produção do Departamento de

### Instituto de Pesquisas Tecnológicas do Estado de São Paulo, IPT, Brasil.

#### Vínculo institucional

Administração da FEA..

1995 - Atual Vínculo: Celetista, Enquadramento Funcional: Pesquisador V, Carga

horária: 36

**Outras informações**Pesquisador da Divisão de Economia e Engenharia de Sistemas.
Principais trabalhos realizados: avaliação de projetos de P&D,